【裁判字號】    97,審訴,5836
【裁判日期】    980220
【裁判案由】    毒品危害防制條例
【裁判全文】
臺灣高雄地方法院刑事宣示判決筆錄    97年度審訴字第4339號
                                    97年度審訴字第4701號
                                    97年度審訴字第4849號
                                    97年度審訴字第5836號
公  訴  人  臺灣高雄地方法院檢察署檢察官
被      告  甲○○
                    （另案於臺灣高雄女子監獄執行中）
指定辯護人  本院公設辯護人黃文德
上列被告因97年度審訴字第5836號毒品危害防制條例案件，經檢
察官提起公訴（97年度毒偵字第6297、7370、7979、8976號），
經檢察官聲請法院改依協商程序而為判決，本院認為適當進行協
商判決程序，於中華民國98年2 月20日下午4 時在本院刑事第十
四法庭宣示判決，以代判決書，出席職員如下：
    法  官  蔡書瑜
    書記官  楊明月
    通  譯  蔡弘政
法官起立朗讀判決主文、犯罪事實要旨、處罰條文，及告以上訴
限制、期間、上訴之法院，且諭知記載其內容：
一、主  文：
    甲○○施用第一級毒品，累犯，處有期徒刑捌月，扣案之海
    洛因壹包（驗前淨重零點零參玖公克，驗餘淨重零點零貳玖
    公克，含包裝袋壹只）沒收銷燬之；又施用第二級毒品，累
    犯，處有期徒刑肆月。又施用第一級毒品，累犯，處有期徒
    刑捌月；又施用第一級毒品，累犯，處有期徒刑捌月，又施
    用第二級毒品，累犯，處有期徒刑肆月；又施用第一級毒品
    ，累犯，處有期徒刑捌月，扣案之海洛因壹包（驗前淨重零
    點零捌柒公克，驗餘淨重零點零柒肆公克，含包裝袋壹只）
    沒收銷燬之。應執行有期徒刑貳年拾月，扣案之海洛因貳包
    （驗前淨重分別為零點零參玖公克、零點零捌柒公克，驗餘
    淨重分別為零點零貳玖公克、零點零柒肆公克，各含包裝袋
    壹只）均沒收銷燬之。
二、犯罪事實要旨：
    甲○○前於民國89年間，因犯施用毒品案件，經本院以89年
    度毒聲字第5404號裁定令入戒治處所施以強制戒治，於90年
    7 月7 日戒治期滿執行完畢。又於前開強制戒治執行完畢釋
    放後5 年內，於94年再犯施用毒品及詐欺案件，分別經本院
    以94年度訴字第2512號、94年度簡上字第830 號判決判處有
    期徒刑10月、6 月確定，經定應執行有期徒刑1 年3 月確定
    ；又因施用毒品案件，經本院以95年度訴字第1080號判決判
    處有期徒刑1 年確定，嗣經本院以96年度聲減字第2486號減
    為有期徒刑6 月確定。上開各罪經接續執行，於96年9 月14
    日縮短刑期假釋出監，於96年10月12日執行完畢。詎甲○○
    仍不知戒絕毒癮，復基於施用第一級毒品海洛因及第二級毒
    品甲基安非他命之犯意，先後為下列犯行：
 (一) 於97年6 月22日下午4 時許，在其位於高雄縣鳳山市○○○
    路583 巷1 之1 號4 樓之住處，以注射方式施用第一級毒品
    海洛因1 次；另於97年6 月23日下午2 時10分回溯24小時內
    之某時（不含公權力拘束時間），施用第二級毒品甲基安非
    他命1 次。嗣於97年6 月23日中午12時50分許，在高雄縣鳳
    山市○○路與海洋一路口為警盤查，經其同意採尿送驗，檢
    驗結果呈嗎啡、甲基安非他命陽性反應，並扣得其持有之海
    洛因1 包（驗前淨重0.039 公克，驗餘淨重0.029 公克，含
    包裝袋1 只）。
 (二) 於97年7 月20日下午10時許，在前開住處內，以注射之方式
    ，施用第一級毒品海洛因1 次。嗣於97年7 月21日上午11時
    30分許，在高雄縣鳳山市○○路與青年路口附近為警盤查，
    經其同意採集尿液送驗結果，發現呈嗎啡與可待因陽性反應
    。
 (三) 於97年8 月16日下午3 時20分往前回溯24小時內之某時（不
    含公權力拘束時間），在其上開住處，分別施用第一級毒品
    海洛因與第二級毒品甲基安非他命各1 次。嗣於97年8 月16
    日下午1 時40分許，在高雄市新興區○○○路311 號前，因
    形跡可疑為警盤查，並經警採集其尿液送驗結果，發現確呈
    嗎啡、可待因與甲基安非他命陽性反應。
 (四) 於97年10月14日下午4 、5 時許，在高雄縣鳳山市○○○路
    583 巷1 之1 號4 樓住處，以注射方式施用第一級毒品海洛
    因1 次。嗣於97年10月14日下午7 時20分許，在高雄縣鳳山
    市○○○路與復華街口前，因形跡可疑為警盤查，並扣得海
    洛因1 小包 (驗前淨重0.087 公克，驗餘淨重0.074 公克，
    含包裝袋1 只），經採尿送驗，其尿液呈可待因、嗎啡陽性
    反應。
三、處罰條文：
    毒品危害防制條例第10條第1 項、第2 項、第18條第1 項前
    段，刑法第11條、第47條第1 項、第51條第5 款。
四、附記事項：
    無。
五、協商判決除有刑事訴訟法第455 條之4 第1 項第1 款於本訊
    問程序終結前，被告撤銷協商合意或檢察官撤回協商聲請者
    ；第2 款被告協商之意思非出於自由意志者；第4 款被告所
    犯之罪非第455 條之2 第1 項所得以協商判決者；第6 款被
    告有其他較重之裁判上一罪之犯罪事實者；第7款 法院認應
    諭知免刑或免訴、不受理者情形之一，及違反同條第2 項「
    法院應於協商合意範圍內為判決；法院為協商判決所科之刑
    ，以宣告緩刑或2 年以下有期徒刑、拘役或罰金為限」等情
    形外，不得上訴。
六、本件如得上訴且不服本判決時，得自收受宣示判決筆錄送達
    之日起10日內，向本院提出上訴狀（須附繕本），上訴於第
    二審法院。
中    華    民    國    98    年    2     月    20   日
                  台灣高雄地方法院刑事第七庭
                              書記官  楊明月
                              法  官  蔡書瑜
以上正本證明與原本無異。
中    華    民    國    98    年    2     月    20   日
                              書記官  楊明月


司法院資訊處製作；財團法人民間司法改革基金會備份。
